en: Toys & Games > Toys > Sports Toys > Fitness Toys: Hula Hoops; Jump Ropes; Kids' Exercise Balls; Kids' Yoga Mats & Sets; Mini Trampolines
th: ของเล่นและเกม > ของเล่น > ของเล่นกีฬา > ของเล่นฟิตเนส: ฮูลาฮูป; เชื่อกสำหรับกระโดด; ลูกบอลออกกำลังกายสำหรับเด็ก; เสื่อและชุดโยคะสำหรับเด็ก; มินิแทรมโพลีน
ja: おもちゃ・ゲーム > おもちゃ > スポーツ玩具 > フィットネス玩具: フラフープ; なわとび; キッズ用エクササイズボール; キッズ用ヨガマット＆セット; ミニトランポリン
ro-RO: Jucării și jocuri > Jucării > Jucării sportive > Jucării fitness: Cercuri hula; Coarde pentru sărituri; Mingi de fitness pentru copii; Saltele și seturi de yoga pentru copii; Minitrambuline
zh-TW: 玩具和遊戲 > 玩具 > 運動類玩具 > 健身玩具: 呼拉圈; 跳繩; 兒童韻律球; 兒童瑜珈墊/套組; 迷你彈跳床
de: Spielzeuge & Spiele > Spielzeuge > Sportspielzeuge > Fitness-Spielzeug: Hula-Hoop-Reifen; Springseile; Gymnastikbälle für Kinder; Yogamatten & -Sets für Kinder; Mini-Trampoline
hu: Játékok és játékszerek > Játékok > Sportjátékok > Fitneszjátékok: Hulahoppok; Ugrókötelek; Gyerek edzőlabdák; Gyerek jógaszőnyegek és -készletek; Mini trambulinok
tr: Oyuncaklar ve Oyunlar > Oyuncaklar > Spor Oyuncakları > Fitness Oyuncakları: Hulahuplar; İp Atlama Halatları; Çocuk Egzersiz Topları; Çocuklar için Yoga Matları ve Setleri; Mini Trambolinler
zh-CN: 玩具/游戏 > 玩具 > 运动玩具 > 健身玩具: 呼拉圈; 跳绳; 儿童健身球; 儿童瑜伽垫/套装; 迷你蹦床
bg-BG: Играчки и игри > Играчки > Спортни играчки > Фитнес играчки: Обръчи; Въжета за скачане; Детски топки за упражнения; Детски постелки и комплекти за йога; Мини батути
hr-HR: Igračke i igre > Igračke > Sportske igračke > Igračke za fitness: Obruči; Užad za preskakanje; Dječje lopte za vježbanje; Dječje prostirke i setovi za jogu; Mini trampolini
lt-LT: Žaislai ir žaidimai > Žaislai > Sportiniai žaislai > Sveikatingumo žaislai: Sukami lankai; Šokdynės; Vaikiški gimnastikos kamuoliai; Vaikiški jogos kilimėliai ir rinkiniai; Minibatutai
cs: Hračky a hry > Hračky > Sportovní hračky > Fitness hračky: Obruče; Švihadla; Dětské cvičební míče; Dětské podložky a sady na jógu; Minitrampolíny
vi: Đồ chơi & Trò chơi > Đồ chơi > Đồ chơi thể thao > Đồ chơi rèn luyện sức khỏe: Vòng lắc; Dây nhảy; Bóng tập cho trẻ em; Bộ & thảm tập yoga cho trẻ em; Bạt nhún mini
sv: Leksaker och spel > Leksaker > Sportleksaker > Motionsleksaker: Rockringar; Hopprep; Träningsbollar för barn; Yogamattor och -set för barn; Ministudsmattor
pt-PT: Brinquedos e jogos > Brinquedos > Brinquedos de desporto > Brinquedos de fitness: Arcos; Cordas de saltar; Bolas de exercício para crianças; Tapetes e conjuntos de ioga para crianças; Minitrampolins
el: Παιχνίδια > Παιχνίδια (Toys) > Αθλητικά παιχνίδια > Παιχνίδια γυμναστικής: Στεφάνια χούλα χουπ; Σχοινάκι άλματος; Μπάλες γυμναστικής για παιδιά; Στρώματα & σετ γιόγκα για παιδιά; Μίνι τραμπολίνα
nb: Leker og spill > Leker > Sportsleker > Treningsleker: Rockeringer; Hoppetau; Treningsballer for barn; Yogamatter og -sett for barn; Minitrampoliner
sk-SK: Hračky a hry > Hračky > Športové hračky > Fitness hračky: Hula hoop obruče; Švihadlá; Detské lopty na cvičenie; Detské podložky a súpravy na jogu; Mini trampolíny
fi: Lelut ja pelit > Lelut > Urheilulelut > Kuntoilulelut: Hulavanteet; Hyppynarut; Lasten jumppapallot; Lasten joogamatot ja -setit; Minitrampoliinit
it: Giochi e giocattoli > Giocattoli > Giocattoli sportivi > Giocattoli fitness: Hula hoop; Corde per saltare; Palle da ginnastica per bambini; Tappetini e set yoga per bambini; Mini trampolini
ru: Игрушки и игры > Игрушки > Спортивные игры > Фитнес-инвентарь для детей: Обручи; Скакалки; Гимнастические мячи для детей; Коврики и наборы для йоги для детей; Мини-батуты
nl: Speelgoed en spellen > Speelgoed > Sportspeelgoed > Fitnessspeeltjes: Hoelahoeps; Springtouwen; Oefenballen voor kinderen; Yogamatten en -sets voor kinderen; Minitrampolines
fr: Jeux et jouets > Jouets > Jouets de sport > Jouets de fitness: Hula Hoops; Cordes à sauter; Ballons d'exercice pour enfants; Tapis et ensembles de yoga pour enfants; Mini-trampolines
es: Juegos y juguetes > Juguetes > Juguetes de deporte > Juguetes de actividad física: Hula hoops; Cuerdas de salto; Pelotas de ejercicio para niños; Esterillas y juegos de yoga para niños; Mini trampolines
ko: 장난감/게임 > 장난감 > 스포츠 장난감 > 피트니스 장난감: 훌라후프; 줄넘기 줄; 아동용 운동 볼; 아동용 요가 매트/세트; 소형 프램펄린
da: Legetøj og spil > Legetøj > Sportslegetøj > Fitnesslegetøj: Hulahopringe; Sjippetov; Træningsbolde til børn; Yogamåtter og sæt til børn; Minitrampoliner
pt-BR: Brinquedos e jogos > Brinquedos > Brinquedos esportivos > Aparelhos de exercício de brinquedo: Bambolês; Cordas de pular; Bolas de exercício infantil; Tapetes e conjuntos de ioga para crianças; Mini trampolins
pl: Gry i zabawki > Zabawki > Zabawki sportowe > Zabawki fitness: Obręcze hula-hoop; Skakanki; Piłki do ćwiczeń dla dzieci; Maty i zestawy do jogi dla dzieci; Mini trampoliny
sl-SI: Igrače in igre > Igrače > Športne igrače > Igrače za fitnes: Hulahupi; Kolebnice; Otroške žoge za vadbo; Podloge in kompleti za otroško jogo; Mini trampolini